臺灣桃園地方法院刑事判決           100年度審易字第1390號
公  訴  人  臺灣桃園地方法院檢察署檢察官
被      告  莊育景
上列被告因竊盜案件，經檢察官提起公訴（100 年度偵字第1291
2 號），被告於本院準備程序進行中為有罪之陳述，本院改以簡
式審判程序，判決如下：
    主  文
莊育景攜帶兇器竊盜，累犯，處有期徒刑拾月。扣案之手套壹雙
、鑰匙壹支及固定鉗壹把，均沒收。
    事  實  及  理  由
一、本件被告所犯係死刑、無期徒刑、最輕本刑為三年以上有期
    徒刑以外之罪，其於準備程序中就被訴事實為有罪之陳述，
    經法官告知簡式審判程序之旨，並聽取公訴人、被告之意見
    後，本院認為適宜由受命法官獨任進行簡式審判程序，合先
    敘明。
二、犯罪事實：
    莊育景(1)前於民國94年間，因連續加重竊盜案件，經本院以
    94 年 度簡上字第398 號判決判處有期徒刑1 年4 月確定；
    (2)復因收受贓物案件，經本院以94年度簡字第456 號判決判
    處有期徒刑3 月確定；(3)再因妨害公務案件，經本院以95年
    度簡字第176 號判決判處有期徒刑6 月確定；另於94年間及
    95年間，分別因搶奪及連續加重竊盜案件，經本院以95年度
    訴字第1783號判決分別判處有期徒刑(4)8 月、(5)1 年6 月，
    應執行有期徒刑2 年確定，前開數罪嗣經本院以96年度聲減
    字第4984號裁定各減刑二分之一，(1)至(4)之四罪並合併定應
    執行有期徒刑1 年3 月確定，並與(5)之9 月刑期接續執行，
    於97年4 月10日縮刑期滿執行完畢。詎仍不知悔改，復意圖
    為自己不法之所有，基於竊盜之犯意，於100 年4 月25日凌
    晨4 時許，在桃園縣龍潭鄉○○路219 巷口空地，攜帶其所
    有預備作為擦拭指紋所用之手套1 雙，並持其所有客觀上足
    對人之生命、身體、安全構成威脅，具有危險性且可供作兇
    器使用之一字型螺絲起子（未扣案）1 把破壞鍾永章所有之
    車牌號碼F7-5213 號自用小客車車門，再持其所有客觀上足
    對人之生命、身體、安全構成威脅，具有危險性且可供作兇
    器使用之固定鉗1 把破壞該車車內鎖頭後（毀損部分均未具
    告訴），以自備鑰匙1 支發動該車電門，得手後以該車作為
    自己代步之用。嗣於同日下午4 時20分許，莊育景駕駛該車
    行經桃園縣龍潭鄉○○路與復興路口處時，為警查知該車係
    失竊車輛，隨即尾隨該車，而於不知情之陳思維位於桃園縣
    龍潭鄉○○路76巷10號之住處查獲，並扣得上開固定鉗1 把
    、鑰匙1 支及手套1 雙。
三、認定被告犯罪所憑之證據：
  (一)被告莊育景於警詢、偵訊、本院準備程序及審理中之自白。
  (二)被害人鍾永章於警詢中之指述。
  (三)桃園縣政府警察局扣押筆錄暨扣押物品目錄表、桃園縣政府
    警察局車輛協尋電腦輸入單、桃園縣政府警察局車輛尋獲電
    腦輸入單各1 份、贓物認領保管單1 紙，查獲現場照片10張
    。
  (四)扣案之固定鉗1 把、鑰匙1 支及手套1 雙。
四、按刑法第321 條第1 項第3 款之攜帶兇器竊盜罪，係以行為
    人攜帶兇器竊盜為其加重條件，此所謂兇器，其種類並無限
    制，凡客觀上足對人之生命、身體、安全構成威脅，具有危
    險性之兇器均屬之，且祇須行竊時攜帶此種具有危險性之兇
    器為已足，並不以攜帶之初有行兇之意圖為必要（最高法院
    79年度台上字第5253號判例參照）。是核被告所為，係犯刑
    法第321 條第1 項第3 款之攜帶兇器竊盜罪。被告有如前所
    述之犯罪科刑、執行情形，有臺灣高等法院被告前案紀錄表
    各1 份在卷可按，其於徒刑執行完畢後5 年內故意再犯本件
    有期徒刑以上之罪，為累犯，應依刑法第47條第1 項之規定
    加重其刑。爰審酌被告不思以正當手段獲取財物，欠缺尊重
    他人財產權之觀念，且已有竊盜前科紀錄，素行不良，然兼
    衡其犯罪之動機、目的、手段、所生損害、犯後均坦承犯行
    之態度，暨其生活狀況、智識程度等一切情狀，並參酌被告
    前於民國94年間、95年間雖曾因加重竊盜案，經法院分別判
    處有期徒刑1 年4 月、1 年6 月確定，惟當時係因連續犯而
    加重，而本案僅單一次之竊盜犯行，且距其前次竊盜犯行已
    間隔數年，是綜合衡量上情，量處如主文所示之刑，以示懲
    儆。末查，扣案之固定鉗1 把、鑰匙1 支及手套1 雙，為被
    告所有供本案犯罪所用或預備供本案犯罪所用之物，業據被
    告於警詢、偵訊及本院審理時供承明確，爰依刑法第38條第
    1 項第2 款之規定宣告沒收。至被告所有且供其犯本案所用
    之一字型螺絲起子1 把，因未扣案，且被告供稱業經丟棄等
    語，無從認定尚屬存在，亦非違禁物，為免日後執行困難，
    爰不予沒收之諭知。另扣案之水管鉗1 把，被告於本院審理
    時供稱非其所有且非供犯本案所用或預備之物，復無證據證
    明與本案犯行有關，亦不予沒收之諭知，附此敘明。
五、應適用之法條：
    刑事訴訟法第273 條之1 第1 項、第299 條第1 項前段、第
    310 條之2 、第454 條第1 項，刑法第321 條第1 項第3 款
    、第47條第1 項、第38條第1 項第2 款。
六、如不服本判決，應於判決送達後10日內向本院提出上訴狀（
    應附繕本），其未敘述上訴理由者，應於上訴期間屆滿後20
    日內補提理由書狀於本院，上訴於臺灣高等法院。
本案經檢察官蔡佩玲到庭執行職務。
中    華    民    國   100    年    9     月    5     日
                    刑事庭  法  官  許曉微
以上正本證明與原本無異。
                            書記官  林宜亭
中    華    民    國   100    年    9     月    5     日
附錄本案論罪科刑法條：
中華民國刑法第321條
（加重竊盜罪）
犯竊盜罪而有下列情形之一者，處六月以上、五年以下有期徒刑
，得併科新臺幣十萬元以下罰金：
一、侵入住宅或有人居住之建築物、船艦或隱匿其內而犯之者。
二、毀越門扇、牆垣或其他安全設備而犯之者。
三、攜帶兇器而犯之者。
四、結夥三人以上而犯之者。
五、乘火災、水災或其他災害之際而犯之者。
六、在車站、埠頭、航空站或其他供水、陸、空公眾運輸之舟、
車、航空機內而犯之者。
前項之未遂犯罰之。